【裁判字號】    95,交上易,522
【裁判日期】    951017
【裁判案由】    過失致死等
【裁判全文】
臺灣高等法院臺南分院刑事判決       95年度交上易字第522號
上  訴  人  臺灣雲林地方法院檢察署檢察官
被      告  甲○○
選任辯護人  莊安田律師
（本件係由財團法人法律扶助基金會委任律師）
上列上訴人因被告過失致死等案件，不服臺灣雲林地方法院95年
度交易字第83號中華民國95年8月15日第一審判決（起訴案號：
臺灣雲林地方法院檢察署95年度偵字第2816號），提起上訴，本
院判決如下：
    主  文
上訴駁回。
    事  實
本院認定事實與第一審判決記載事實相同，茲引用之（如附件原
審判決）。
    理  由
一、本院就前開認定事實所採用之證據及述之理由與第一審判
    決所記載理由相同，茲引用之（如附件原審判決）。
二、公訴人依告訴人聲請上訴理由略以：被告甲○○迄未與被害
    人家屬達成和解，被害人出殯時，被告亦未到場致意或依習
    俗包白包悼念，顯見被告態度不佳，原審量刑，實嫌輕縱云
    云。惟查本案對方駕駛人即被害人乙○○亦同有過失，為起
    訴所認定之事實，而乙○○業經臺灣雲林地方法院檢察署95
    年偵字第2816號緩起訴在案，然本案被告原審量處有期徒刑
    8月，難謂輕縱。至被告辯護人以本件車行經無號誌並未劃
    分幹支線之交叉路口，左方車應讓右方車先行，惟查依卷附
    兩車撞擊損害之照片觀之，被告所駕駛之車牌號碼6Q-5502
    號自用小客車，撞損位置係在車頭，而乙○○所駕駛車牌號
    碼HK-3667號之自用小客車，撞擊損害係在右側靠近前輪與
    前座位置，故依此損害撞擊點觀察，乙○○似先行進入交叉
    路口，被告車自應讓乙○○車先行，是辯護人前揭辯解，亦
    不足採，不影響原判決之認定，併此敘明。
三、原審適用刑法第2條第1項但書、第276條第1項、第284條第1
    項、第55條、第62條前段、罰金罰鍰提高標準條例第1條前
    段之規定，並審酌被告因駕車一時疏於注意，致發生本件車
    禍，造成被害人1人死亡及2人受傷，且使被害人家屬心生莫
    大之哀痛，及被告犯後態度，被害人乙○○於本件車禍駕駛
    車輛亦有過失情形等一切情狀，量處有期徒刑八月，本院經
    核原判決認事用法，尚無不合，量刑亦屬妥適。上訴意旨，
    指摘原判決不當，為無理由，應予駁回。
四、被告經合法傳喚無正當理由不到庭，爰不待其陳述逕行判決
    。
據上論結，應依刑事訴訟法第368條、第371條判決如主文。
本案經檢察官羅清溪到庭執行職務。
中    華    民    國    95    年    10    月    17    日
                  刑事第三庭  審判長法  官  陳義仲
                                    法  官  蘇清水
                                    法  官  宋明蒼
以上正本證明與原本無異。
不得上訴。
                                    書記官  翁心欣
中    華    民    國    95    年    10    月    17    日
附錄本案論罪科刑法條全文：
附錄本案論罪科刑條文：
中華民國刑法第276條第1項
（過失致死罪）
因過失致人於死者，處 2 年以下有期徒刑、拘役或 2 千元以下
罰金。
中華民國刑法第284條第1項
（過失傷害罪）
因過失傷害人者，處 6 月以下有期徒刑、拘役或 5 百元以下罰
金，致重傷者，處1 年以下有期徒刑、拘役或5 百元以下罰金。


司法院資訊處製作；財團法人民間司法改革基金會備份。
